【裁判字號】    89,交聲,339
【裁判日期】    891201
【裁判案由】    交管條例聲異
【裁判全文】
臺灣板橋地方法院交通法庭裁定                 八十九年度交聲字第三三九號
    原處分機關  交通部公路局台北區監理所
    異  議  人  甲○○
右列受處分人因違反道路交通管理處罰條例案件，對於交通部公路局臺北區監理所八
十九年六月二十九日所為北監五字第駕裁四ｏ－二七八ｏ號裁決處分（原舉發案號：
臺北市政府警察局北市警交大字第AIｏｏｏ二七八ｏ號）聲明異議，本院裁定如左：
    主      文
異議駁回。
    理      由
一、本件異議意旨：如附件所示。
二、按汽車駕駛人，駕駛汽車不遵守道路交通標誌、標線、號誌之指示者，處新台幣
    九百元以上一千八百元以下罰鍰，道路交通管理處罰條例第六十條第二項第三款
    定有明文。又汽車所有人、駕駛人違反道路交通管理，經主管機關裁決後逾十五
    日未向管轄地方法院聲明異議，或其聲明異議經法院裁定確定，而不依裁決或裁
    定繳納罰鍰或不繳送汽車牌照、駕駛執照者，依左列規定處理之：一經處分吊銷
    汽車牌照或駕駛執照者，由公路主管機關逕行註銷。二經處分吊扣汽車牌照或駕
    駛執照者，按其吊扣期間加倍處分；仍不依限期繳送汽車牌照或駕駛執照者，吊
    銷其汽車牌照或駕駛執照。三罰鍰不繳者，按其罰鍰數額，易處吊扣汽車牌照或
    駕駛執照一個月至三個月；不依期限繳送汽車牌照或駕駛執照者，吊銷其汽車牌
    照或駕駛執照。前項第三款之汽車所有人、駕駛人如無汽車牌照或駕駛執照可資
    易處吊扣時，得就原處分或裁定確定之罰鍰加倍處罰；逾十五日後仍不繳納者，
    移送法院強制執行。同條例第六十五條亦定有明文。又汽車駕駛人，違反第六十
    條第二項第三款者，除依原條款處罰鍰外，並記違規點數一點，同條例第六十三
    條第一項第一款亦定有明文。
三、查，本件受處分人即聲明異議人甲○○為車號FK－ｏ一一三號汽車所有權人，其
    於八十八年九月四日上午八時十六分許，駕駛該車行經台北市○○路時，違規在
    黃線網暫停，經警依採證照片逕行舉發等情，業經聲明異議人自承不諱，且有臺
    北市政府警察局八十八年十月二十六日北市警交大字第AIｏｏｏ二七八ｏ號舉發
    違反道路交通管理事件通知單及本件違規現場照片等件在卷可證，堪認屬實。異
    議人雖具狀辯稱本件違規通知單未經原舉發單位合法送達，該路段劃設黃網線與
    交通部頒訂之道路交通標誌標線號誌設置規則第一百七十三條第一項規定不合云
    云。經查，本件舉發違反道路交通管理事件通知單業經舉發單位臺北市政府警察
    局交通警察大隊先向異議人住所以掛號郵務送達方式送達，因招領逾期退回，嗣
    經臺北市政府警察局交通大隊改於八十八年十二月二十四日以公示送達方式送達
    等情，亦有郵退信封影本及台北市政府公報八十九年春字第二十六期公報等件影
    本附卷可依。是本件舉發違反道路交通管理事件通知單業經舉發單位依法送達無
    訛。又按綱狀線，用以告示車輛駕駛人禁止在設置本標線之交岔路口內臨時停車
    ，防止交通阻塞。視需要劃設於接近鐵路平交道或因常受交通管制或其他原因而
    易發生臨時停車之交岔路口。本標線為黃色。外圍線寬二○公分，內線依行車方
    向成四五度傾斜，線寬一○公分，斜線間隔三至五公尺。道路交通標誌標線號誌
    設置規則第一百七十三條第一項、第二項分別定有明文。查，本院觀卷附現場舉
    發照片，可見本件黃線網係劃設在交岔路口，是本件黃線網之劃設，經核與前開
    設置規則並無不符之處。綜上，本件異議人前揭辯解，核尚與事實不符，而無可
    採。是原處分機關援引上揭道路交通管理處罰條例第六十條第二項第三款、第六
    十三條第一項第一款、第六十五條第一項第三款，裁處聲明異議人﹕一、罰鍰新
    台幣一千八百元，並記違規點數一點，罰鍰限於八十九年七月二十九日前繳納。
    二、逾期不繳納罰鍰時之處分﹕（一）自八十九年七月三十日起易處吊扣駕駛執
    照二個月，並限於八十九年八月十三日前繳送。（二）八十九年八月十三日前未
    繳送駕駛執照者，自八十九年八月十四日起易處吊銷，並逕行註銷駕駛執照。（
    三）駕駛執照吊（註）銷後，自八十九年八月十四日起一年內不得重新考領駕駛
    執照。並無不當。從而，本件異議人異議為無理由，應予駁回。
四、據上論斷，應依道路交通案件處理辦法第十九條規定，裁定如主文。
中     華      民    國     八十九    年       十二    月      一      日
                                     台灣板橋地方法院交通法庭
                                          法  官  呂  安  樂
右正本證明原本無異。
如不服本裁定，應於收受送達後五日內向本院提出抗告狀
                                          書記官   陳  玉  嬋
中     華      民    國     八十九    年    十二    月        一       日


司法院資訊處製作；財團法人民間司法改革基金會備份。
